【裁判字號】    99,上訴,1883
【裁判日期】    990603
【裁判案由】    毒品危害防制條例
【裁判全文】
臺灣高等法院刑事判決                99年度上訴字第1883號
上  訴  人
即  被  告  甲○○
上列上訴人因毒品危害防制條例案件，不服臺灣板橋地方法院99
年度訴字第505號，中華民國99年4月9日第一審判決（起訴案號
：臺灣板橋地方法院檢察署99年度毒偵字第244號，嗣於原審準
備程序進行中，被告就被訴事實為有罪之陳述，經原審告知簡式
審判程序意旨，並聽取當事人意見後，原審合議裁定依簡式審判
程序進行），提起上訴，本院判決如下：
    主  文
上訴駁回。
    理  由
一、依刑事訴訟法第350條、第361條、第362條、第367條規定，
    不服地方法院之第一審判決而上訴者，須提出上訴書狀，並
    應敘述具體理由，此為上訴必備之程式；其所提出之書狀未
    敘述上訴理由，或僅曾以言詞陳述上訴理由者，均應於上訴
    期間屆滿後20日內補提理由書於第一審法院。第一審法院經
    形式審查，認逾期未補提上訴理由者，應定期間先命補正；
    逾期未補正者，為上訴不合法律上之程式，應以裁定駁回。
    倘已提出上訴理由，但所提非屬具體理由者，則由第二審法
    院以上訴不合法律上之程式，判決駁回。而所謂具體理由，
    必係依據卷內既有訴訟資料或提出新事證，指摘或表明第一
    審判決有何採證認事、用法或量刑等足以影響判決本旨之不
    當或違法，而構成應予撤銷之具體事由，始克當之（例如：
    依憑證據法則具體指出所採證據何以不具證據能力，或依憑
    卷證資料，明確指出所為證據證明力之判斷如何違背經驗、
    論理法則）；倘僅泛言原判決認定事實錯誤、違背法令、量
    刑失之過重或輕縱，而未依上揭意旨指出具體事由，或形式
    上雖已指出具體事由，然該事由縱使屬實，亦不足以認為原
    判決有何不當或違法者，皆難謂係具體理由（參照最高法院
     97年台上字第892號判決意旨）。
二、查原判決以上訴人即被告甲○○於原審審理時對於其犯行坦
    承不諱，並有臺北縣政府警察局中和第二分局偵辦毒品案尿
    液編號及姓名對照表（代碼編號：T0000000號）、臺灣檢驗
    科技股份有限公司濫用藥物檢驗報告（代碼編號：T0000000
    號）各1份在卷可稽（見偵查卷第37頁、38頁），足證被告
    自白核與事實相符，堪以採信。又被告於初次觀察、勒戒執
    行完畢釋放後5年內，又因施用第一、二級毒品犯行經戒毒
    處遇及追訴處罰，有本院被告前案紀錄表1份附卷可憑，其
    再犯本案，已不屬毒品危害防制條例第20條規定之「初犯」
    或「5年後再犯」，即應依同條例第10條處罰（最高法院97
    年度第5次刑事庭會議決議參照）。是被告犯本案施用第一
    級、第二級毒品之罪，事證明確，應依法論科。核被告所為
    ，係犯毒品危害防制條例第10條第1項、第2項之施用第一級
    毒品罪及第二級毒品罪。其為前揭犯行而持有第一級毒品海
    洛因及第二級毒品甲基安非他命，持有之低度行為，應為施
    用之高度行為所吸收，不另論罪。被告所犯施用第一級毒品
    罪與施用第二級毒品罪，犯意各別，行為互殊，應予分論併
    罰。另被告有如事實欄所示之前案紀錄，於94年1月18日執
    行完畢乙節，有本院被告前案紀錄表1份存卷可參，其於有
    期徒刑執行完畢5年內，故意再犯有期徒刑以上之罪，為累
    犯，所犯2罪均應依刑法第47條第1項之規定加重其刑。爰審
    酌被告已曾因相同犯行經戒毒處遇及追訴處罰，猶未能知所
    警惕，顯然漠視法令之禁制，惟其犯罪行為主要係戕害自身
    ，且事後坦承犯行，犯後態度尚無不良，暨其施用毒品之動
    機、目的、素行等一切情狀，分別量處有期徒刑9月、5 月
    ，並定其應執行刑為有期徒刑1年。扣案之甲基安非他命，
    係被告為本案施用第二級毒品犯行所剩餘，業據被告供承在
    卷，除因鑑驗而用罄之部分外，餘不問屬於犯人與否，應依
    毒品危害防制條例第18條第1項前段規定沒收銷燬。被告不
    服，提起本件上訴，略以：本人所犯施用第一級、第二級毒
    品經原審分別量處有期徒刑9月、5月，量刑過重且不妥當，
    應易處以美沙冬療法及較輕之刑度云云。惟查：本案被告施
    用毒品犯行已合於毒品危害防制條例所規定之處罰條件，且
    經檢察官依法追訴，法院自當依法判決，上訴人主張易以美
    沙冬治療，核屬無據。又量刑輕重，係屬事實審法院得依職
    權自由裁量之事項，而原審量刑時，均已審酌刑法第57條各
    款所列情狀，既未逾越法定範圍，又未濫用其職權，量刑至
    為妥適。是被告空言指摘原審量刑過重云云，自屬無據，從
    而，被告所提上訴理由，均未具體指摘原判決認事用法究有
    何不當或違法之處，自非屬得上訴第二審之具體理由。依上
    揭說明，本件上訴未敘述具體理由，其上訴自屬不合法律上
    之程式，應予判決駁回，並不經言詞辯論為之。
據上論斷，應依刑事訴訟法第367條前段、第372條判決如主文。
中    華    民    國    99    年    6     月    3     日
                  刑事第八庭審判長法  官  張傳栗
                                  法  官  郭豫珍
                                  法  官  劉嶽承
以上正本證明與原本無異。
施用第一級毒品部分如不服本判決，應於收受送達後十日內向本
院提出上訴書狀，其未敘述上訴之理由者並得於提起上訴後十日
內向本院補提理由書（均須按他造當事人之人數附繕本）。「切
勿逕送上級法院」。
其他不得上訴。
                                  書記官  何仁崴
中    華    民    國    99    年    6     月    3     日
附錄本案論罪科刑法條：
毒品危害防制條例第10條
施用第一級毒品者，處6 月以上5 年以下有期徒刑。
施用第二級毒品者，處3 年以下有期徒刑。

司法院資訊處製作；財團法人民間司法改革基金會備份。
